【裁判字號】    98,裁,895
【裁判日期】    980409
【裁判案由】    解聘
【裁判全文】
最  高  行  政  法  院  裁  定
                                       98年度裁字第895號
上  訴  人  甲○○
被 上訴 人  國立旗美高級中學
代  表  人  乙○○
上列當事人間解聘事件，上訴人對於中華民國97年11月20日高雄
高等行政法院96年度訴字第1034號判決，提起上訴，本院裁定如
下：
    主  文
上訴駁回。
上訴審訴訟費用由上訴人負擔。
    理  由
一、按對於高等行政法院判決之上訴，非以其違背法令為理由，
    不得為之，行政訴訟法第242條定有明文。依同法第243條第
    1項規定，判決不適用法規或適用不當者，為違背法令；而
    判決有同條第2項所列各款情形之一者，為當然違背法令。
    是當事人對於高等行政法院判決上訴，如依行政訴訟法第24
    3條第1項規定，以高等行政法院判決有不適用法規或適用不
    當為理由時，其上訴狀或理由書應有具體之指摘，並揭示該
    法規之條項或其內容；若係成文法以外之法則，應揭示該法
    則之旨趣；倘為司法院解釋或本院之判例，則應揭示該判解
    之字號或其內容。如以行政訴訟法第243條第2項所列各款情
    形為理由時，其上訴狀或理由書，應揭示合於該條項各款之
    事實。上訴狀或理由書如未依此項方法表明，或其所表明者
    與上開法條規定不合時，即難認為已對高等行政法院判決之
    違背法令有具體之指摘，其上訴自難認為合法。
二、本件上訴人對於高等行政法院判決上訴，主張：教師之解聘
    ，因嚴重改變教師之身份關係及侵害教師憲法上保障之工作
    權等基本權利，是除教評會應採絕對多數決外，對教師解聘
    之調查與決議之成員，必須分開獨立不可重複，以保障教師
    之權益並符合「衝突迴避原則」及「程序正義原則」之要求
    。本件教評會決議將上訴人解聘之唯一證據，僅是被上訴人
    性別平等委員會之草率報告，且性別平等委員會成員內亦有
    屬教評會委員並參與決議，其程序已屬違法。是被上訴人與
    原判決未詳究上訴人與本事件學生之背景，徒憑事件學生片
    面陳述調查報告為據，實屬率斷及判決不備理由之違法等語
    ，為其理由。惟按原判決認本件決議解聘上訴人之教評會委
    員之成員，依高中以下學校教師評審委員會設置辦法及被上
    訴人教評會設置要點等規定，教評會之委員除校長、家長會
    代表、教師會代表各1人為當然委員外，其餘委員係由全體
    教師選舉產生，倘委員中未兼行政或董事之教師未少於委員
    總額之2分之1，其組織即屬合法。上述法規中除限制行政代
    表比例外並無就委員資格另為規範，更未就委員不得擔任其
    他委員會委員為限制，又高中以下學校教師評審委員會設置
    辦法第3條及性別平等法第9條，學校校長當然為教評會及性
    別平等委員會之委員，益徵兩會之委員並無應相互迴避之必
    要。上訴人主張參與本件解聘上訴人之教評會成員中數人，
    既為性別平等委員會委員，渠等又為參與解聘上訴人之教評
    會成員，違反衝突迴避原則及偵審分立原則云云，顯係上訴
    人個人之見解。再者，被上訴人性別平等委員會受理及調查
    本案經過已詳載於被上訴人性別平等委員會96性平申調案第
    001號調查報告書，經檢送被上訴人據以作成上開調查報告
    ，被上訴人教評會據以決議認上訴人行為不檢，有損師道，
    係經查證屬實，予以解聘，顯有充分事證及法律依據等語，
    業已於理由中詳予論斷。上訴意旨雖以原判決違背法令為由
    ，惟核其上訴理由，乃就原判決業已詳為論駁事項再事爭執
    ，並對原審認定事實、取捨證據之職權行使指摘其不當，而
    非具體表明合於不適用法規、適用法規不當、或行政訴訟法
    第243條第2項所列各款之情形，難認對該判決之如何違背法
    令已有具體之指摘，應認其上訴為不合法。
三、據上論結，本件上訴為不合法。依行政訴訟法第249條第1項
    前段、第104條、民事訴訟法第95條、第78條，裁定如主文
    。
中    華    民    國    98    年    4     月    9     日
                    最高行政法院第四庭
                        審判長法官  劉  鑫  楨
                              法官  胡  方  新
                              法官  黃  淑  玲
                              法官  劉  介  中
                              法官  曹  瑞  卿
以  上  正  本  證  明  與  原  本  無  異
中    華    民    國    98    年    4     月    9     日
                              書記官  王  史  民


司法院資訊處製作；財團法人民間司法改革基金會備份。
